# 劳务费和中介服务费

提问人：Dreamay111 时间：2019-11-12 06:30:23
想请教陈版，企业与劳务公司签的劳务派遣合同，能够当做中介服务费吗？
这两种费用应当如何界定，是否有明文规定？

回答人：chenyiwei
没有明确规定，个人理解：
具有《劳动合同法》及其实施条例等相关法律法规规定的劳务派遣资质的劳务公司，就劳务派遣所收取的管理费，可以作为中介服务费（前提条件是：
劳务人员属于本企业在会计意义上的 “职工”）。
其他情形，按劳务费处理，但需关注其合规性问题。会计核算上姚关注《瑞华研究 2010 ～ 2016 汇编》之 “问题 1-4-8（企业对劳务派遣人员薪酬的核算和列报）”中给出的提示。